---
title: "Letters from aristocratic women"
author: "Laura, Amanda, Sarah, Cecilie"
date: "2025-04-28"
output: html_document
---


```{r, message=FALSE}

library(tidyverse)
library(tidytext)
library(ggwordcloud)
library(here)
library(pdftools)
library(lubridate)


```
```{r get-document, include=FALSE}

breverosen_path <- here("data","BREVTILBølleBirgitteFRARosenkrantzMette.pdf")
breverosen_text <- pdf_text(breverosen_path)

breverosen_text


```
```{r}


breverosen_p2 <- breverosen_text[2]
breverosen_p2

breverosen_df <- data.frame(breverosen_p2) %>% 
  mutate(text_full = str_split(breverosen_p2, pattern = '\\n')) %>% 
  unnest(text_full) %>% 
  mutate(text_full = str_trim(text_full)) 

breverosen_df



breverosen_tokens <- breverosen_df %>% 
  unnest_tokens(word, text_full)


breverosen_tokens

breverosen_tokens %>% 
  unnest_tokens(bigram, breverosen_p2, token = "ngrams", n=2) -> breverosen_bigrams


breverosen_bigrams

```

```{r everything with bigrams}

breverosen_bigrams %>% 
  select(bigram)


breverosen_bigrams%>% 
  count(bigram, sort = TRUE)


```

Før vi kan fjerne ordpar hvor et af ordene er stopord, er vi dog nødt til at have splittet kolonnen "bigram" op i to: "word1", "word2":


```{r }


breverosen_bigrams %>% 
  separate(bigram, c("word1", "word2"), sep = " ") ->breverosen_bigrams_separated



```


Derefter kan vi filtrere stopordene ud i begge kolonner, hvilket vi gemmer til en ny dataframe:
```{r}


stopord<- readLines("stoplist.txt")

breverosen_bigrams_separated %>% 
  filter(!word1 %in% stopord) %>%
  filter(!word2 %in% stopord) -> breverosen_bigrams_filtered


breverosen_bigrams_filtered

```


```{r}
breverosen_bigrams_filtered %>% 
  count(word1, word2, sort = TRUE)
```

Eftersom vi har bigram i to kolonner kan vi nu også styre præcis hvilket ord vi kigger på som ord nummer 2. Lad os prøve med "strikke-ord". Tricket her er funktionen `str_detect`, som får at vide at den leder ord der starter med "strik" og kan efterfølges af 0 eller flere bogstaver mellem a til z og æ og ø. "\\b" angiver at det efterfølgende s skal være starten af ordet. Denne måde at angive tekstmønstre på kaldes regulære udtryk og er en kraftfuld og avanceret måde at søge efter mønstre i tekst.


```{r}

breverosen_bigrams_filtered %>% 
  filter(str_detect(word2, "\\bbeboer[a-zæø]*")) %>% 
  count(word1, word2, sort = TRUE)





```
Vi ser stadig at "di strikt" spøger en smule, men der dukker pludselig en masse interessante bigrams op. En måde at visualisere det bedre på end en liste er gennem en netværks-graf. På listen oven for ses at flere af de hyppigt forekommende ordpar har "strikkegarn" som word2. I en netværksgraf vil strikkegarn altså blive et punkt, mens "uldent", "bomulds", "coul, og "couleurt" vil være punkter der peger ind mod "strikkegarn". På denne måde kan man på en ret overskuelig måde illustrere flere ords interne forhold.

Allerførst gemmer vi den ovenstående optælling til en ny data frame, så vi kan arbejde videre med den:

```{r}
breverosen_bigrams_filtered %>% 
  filter(str_detect(word2, "\\bbølle[a-zæø]*|\\bsøster[a-zæø]*|\\bsan+dhedt[a-zæø]*")) %>% 
  count(word1, word2, sort = TRUE) -> breverosen_test_bigrams_counts


breverosen_test_bigrams_counts

```

Herefter bruger vi biblioteket "igraph" til at lave vores dataframe om til et netværksgraf-element. Inden da specificerer vi, at vi kun er interesserede i bigrams, der optræder mere en 8 gange:

```{r, message=FALSE}
library(igraph)
bigram_graph <- breverosen_test_bigrams_counts %>%
  graph_from_data_frame()
```

Tilsidst bruger vi pakken "ggraph" til at visualisere netværket:

```{r}
library(ggraph)
a <- grid::arrow(type = "closed", length = unit(.15, "inches"))
ggraph(bigram_graph, layout = "fr") +
  geom_edge_link(aes(edge_alpha = n), show.legend = FALSE,
                 arrow = a, end_cap = circle(.07, 'inches')) +
  geom_node_point(color = "darkgoldenrod4", size = 5) +
  geom_node_text(aes(label = name), vjust = 1, hjust = 1) +
  theme_void()
```

Herved for vi altså på en overskuelig måde visualiseret de forskellige ords forhold. 

